bg-BG: Дом и градина > Морава и градина > Снегопочистване > Стъргалки за лед и четки за сняг: Стъргалки за лед; Четки за сняг
th: บ้านและสวน > สนามและสวน > ที่กำจัดหิมะ > ที่ขูดน้ำแข็งและแปรงหิมะ: ที่ขูดน้ำแข็ง; แปรงหิมะ
it: Casa e giardino > Prato e giardino > Rimozione della neve > Raschietti per ghiaccio e spazzole da neve: Raschiatori per ghiaccio; Spazzole da neve
hr-HR: Dom i vrt > Travnjak i vrt > Čišćenje snijega > Strugalice za led i četke za snijeg: Strugalice za led; Četke za snijeg
pl: Dom i ogród > Trawnik i ogród > Odśnieżanie > Skrobaczki do lodu i szczotki do śniegu: Skrobaczki do lodu; Szczotki do odśnieżania
cs: Dům a zahrada > Trávníky a zahrady > Odstraňování sněhu > Škrabky na led a smetáčky na sníh: Škrabky na led; Smetáčky na sníh
ja: ホーム・ガーデン > ガーデン用品・ガーデン機器 > 雪かき > アイススクレーパー・スノーブラシ: アイススクレーパー; スノーブラシ
nl: Huis en tuin > Tuin en gazon > Sneeuwruimen > IJsschrapers en sneeuwborstels: IJsschrapers; Sneeuwborstels
sv: Hem och trädgård > Gräsmatta och trädgård > Snöborttagning > Isskrapor och snöborstar: Isskrapor; Snöborstar
de: Heim & Garten > Rasen & Garten > Schnee- und Eisbeseitigung > Eiskratzer & Schneebesen: Eiskratzer; Winterbesen
tr: Ev ve Bahçe > Çim ve Bahçe > Kar Temizleme > Buz Kazıyıcılar ve Kar Fırçaları: Buz Kazıyıcılar; Kar Fırçaları
vi: Nhà và vườn > Bãi cỏ và vườn > Dọn tuyết > Thanh cào tuyết và bàn chải quét tuyết: Thanh cào tuyết; Bàn chải quét tuyết
ko: 가정/원예 용품 > 잔디/정원 > 제설 > 성에 제거기/눈빗자루: 성에 제거기; 눈빗자루
en: Home & Garden > Lawn & Garden > Snow Removal > Ice Scrapers & Snow Brushes: Ice Scrapers; Snow Brushes
zh-CN: 家居与园艺 > 草坪与花园 > 除雪工具 > 刮冰器/扫雪刷: 刮冰器; 扫雪刷
el: Σπίτι & κήπος > Γκαζόν & κήπος > Απομάκρυνση χιονιού > Ξύστρες πάγου & βούρτσες χιονιού: Ξύστρες πάγου; Βούρτσες χιονιού
pt-BR: Casa e jardim > Gramado e jardim > Remoção de neve > Raspadores de gelo e escovas para neve: Raspadores de gelo; Vassouras para neve
da: Hjem og have > Græsplæne og have > Snerydning > Isskrabere og snebørster: Isskrabere; Snebørster
nb: Hjem og hage > Plen og hage > Snøfjerning > Isskraper og snøbørster: Isskrapere; Snøbørster
fi: Koti ja puutarha > Piha ja puutarha > Lumenpoisto > Jääskrapat ja lumiharjat: Jääskrapat; Lumiharjat
ru: Дом и сад > Товары для придомовых и садовых участков > Уборка снега и льда > Скребки-ледорубы и щетки для снега: Скребки-ледорубы; Щетки для снега
fr: Maison et jardin > Pelouses et jardins > Déblaiement de la neige > Racloirs à glace et balais à neige: Racloirs à glace; Brosses à neige
pt-PT: Casa e jardim > Relva e jardim > Remoção de neve > Raspadores de gelo e escovas para neve: Raspadores de gelo; Escovas para neve
es: Casa y jardín > Jardín > Quitanieves > Rasquetas para hielo y nieve: Rasquetas para hielo; Rasquetas para nieve
lt-LT: Namai ir sodas > Veja ir sodas > Sniego valymas > Ledo grandikliai ir sniego šepečiai: Ledo grandikliai; Sniego šepečiai
hu: Otthon és kert > Gyep és kert > Hóeltávolítás > Jégkaparók és hókefék: Jégkaparók; Hókefék
zh-TW: 居家和庭園 > 草皮和花園 > 除雪 > 除冰鏟/除雪刷: 除冰鏟; 除雪刷
sl-SI: Dom in vrt > Travnik in vrt > Čiščenje snega > Strgala za led in metlice za sneg: Strgala za led; Metlice za sneg
sk-SK: Dom a záhrada > Trávnik a záhrada > Odstraňovanie snehu > Škrabky na ľad a kefy na sneh: Škrabky na ľad; Kefy na sneh
ro-RO: Casă și grădină > Gazon și grădină > Îndepărtarea zăpezii > Raclete pentru gheață și perii pentru zăpadă: Raclete pentru gheață; Perii pentru zăpadă